# 请教陈版主，认缴制下长期股权投资权益法如何确认与计量

提问人：ice314159 时间：2020-12-15 21:58:00
陈版主，您好！想咨询您关于长期股权投资权益法确认的问题。
业务问题：A公司与另外一个自然人投资成立一家B公司（注册资本 300 万），A公司与自然人股东分别占股50%，自然人一次性已实缴了 150 万注册资金，A公司想以后每个月或是几个月给B公司转账2-5万的注册资金，作为实缴资本，这样的话就会形成4-5年才能完成实缴资本。这样的话，A公司是不是每个月或是几个月支付注册资本后都要确认为长期股权投资？A公司是不是要采用权益法核算长期股权投资？什么时点开始采用？是投资当年还是等到A公司完全实缴全部资本后再按权益法核算？若采用权益法核算，那B公司每年的损益，A公司按什么比例确认投资收益、损失与调整长期股权投资的账面价值呢？
烦请陈版主不吝赐教，万分感谢。

回答人：chenyiwei
1 、A公司应按每次实缴的出资额增加长期股权投资成本。
2 、权益法核算的前提是对被投资企业具有共同控制或重大影响。建议关注在其尚未完全实缴出资期间，对表决权、亏损分担和收益分享等问题如何约定，以及实际参与财务、经营决策的具体情况。